臺灣士林地方法院民事簡易判決
  110年度湖簡字第394號
原      告  陳茂銓  

訴訟代理人  葛彥麟律師
被      告  彭瀚毅  
訴訟代理人  李亢和律師
上列當事人間損害賠償（交通）事件，經本院於民國111年5月6
日言詞辯論終結，判決如下：
    主      文
被告應給付原告新臺幣22萬1,968元，及自民國110年6月18日起
至清償日止，按週年利率百分之5計算之利息。
原告其餘之訴駁回。
訴訟費用新臺幣9,190元，由被告負擔五分之四即新臺幣7,352元
，餘由原告負擔。
本判決原告勝訴部分得假執行。但被告如以新臺幣221,968元為
原告預供擔保後，得免為假執行。
原告其餘假執行之聲請駁回。
    事實及理由要領
一、本判決依民事訴訟法第434條第1項規定，合併記載事實及理
    由要領，其中原告之主張與被告之答辯，並依同條項規定，
    分別引用原告之起訴狀、訴狀資料（民國110年3月26日、同
    年11月11日提出）、被告之答辯狀（110年9月13日、同年9
    月23日、同年10月21日提出），以及本件言詞辯論筆錄（11
　　0年9月24日、同年11月11日、111年5月6日）。
二、本院之判斷
　㈠查，被告於108年9月2日10時30分許，駕駛自用小貨車，沿臺
    北市內湖區基湖路由北往南方向行駛，行至該路段與基湖路
    35巷之交岔路口，欲左轉駛入基湖路35巷時，本應注意汽車
    行駛至交岔路口，轉彎車應讓直行車先行，依當時情形，並
    無任何不能注意之情形，竟疏未注意及此，仍貿然左轉，適
    有原告騎乘車牌000-0000號重型機車（下稱系爭機車），
　　沿基湖路由南往北方向直行駛至上揭路口，煞避不及，系爭
    機車前車頭因而與被告駕駛之小貨車右前車身發生碰撞，導
    致原告人車倒地，並因此受有雙側膝蓋擦挫傷、兩側膝部關
    節鈍挫傷併右膝後十字韌帶斷裂等傷害（下合稱系爭傷害）
　　，而被告業經本院刑事庭以109年度審交簡字第191號刑事簡
    易判決論以過失傷害罪，處有期徒刑2月確定在案（下稱系
    爭刑事案件）等情，有上開刑事判決、三軍總醫院附設民眾
    診療服務處（下稱三軍總醫院）、耕莘醫院、泰康診所分別
    開立之診斷證明書在卷可參，且經本院核閱系爭刑事案件卷
    證光碟資料查明無訛，此部分事實，堪以認定。是原告依民
    法侵權行為規定，請求被告負損害賠償責任，即屬有據。
　㈡本件車禍肇責之判斷：
　  檢視臺北市政府警察局內湖分局製作之本件車禍事故調查報
    告資料（含本件事故地點監視器影影像檔截圖、被告所駕車
    輛行車紀錄器影像檔截圖）、臺北市車輛行車事故鑑定會鑑
    定意見書、臺北市車輛行車事故鑑定覆議會覆議意見書可知
　　，本件事故原委為被告駕駛自用小貨車行經本件事故地點之
    交岔路口為左轉彎時，未禮讓直行於對向車道、原告所騎乘
    之系爭機車所致，而原告當時未逾速限正常行駛，當無過失
    之情。被告抗辯原告未注意車前狀況，與有過失云云，並非
    可採。又本件車禍之發生，被告既有過失，原告依民法侵權
    行為規定，請求被告負損害賠償責任，即屬有據。
　㈢原告得請求賠償金額之判斷： 　
　⒈關於醫療費用之請求部分：
　⑴原告主張為治療系爭傷害，支出醫療費用新臺幣（下同）5
　　萬7,748元之情，業據提出與請求總金額加總相符之醫療費
　　用收據、購買醫療輔具發票（見本院卷第83至95頁）為憑，
　　堪認屬實。故原告此部分請求，應全部准許。
　⑵被告雖抗辯原告治療右膝後十字韌帶斷裂（下稱爭議傷害）
　　之醫療費用（計5萬5,878元），係109年2月11日以後（即本
　　件車禍6個月後）前往耕莘醫院就診之支出，應與本件車禍
　　無相當因果關係云云。然查，原告因爭議傷害造成之不適，
　　早於108年9月2日至10月14日間即已前往耕莘醫院求診，此
　　由原告所提出耕莘醫院先後於108年10月14日、109年3月9日
　　所開立診斷證明書之記載（見本院卷第205、99頁），即得
　　明瞭。原告並非本件車禍後逾6個月才前往該醫院求診，由
　　耕莘醫院108年10月14日診斷證明書之醫囑，並記載「…宜
　　後續物理復健治療，如有持續右膝關節不穩定須接受十字韌
　　帶重建手術治療。」之內容，可知原告於109年2月11日至17
　　日於該院住院進行手術治療，係持續進行之醫療處置，與本
　　件車禍顯有相當因果關係，並無疑義。被告此部分抗辯，自
　　非可採。
  ⒉關於購買醫療輔具費用部分：
　　原告因本件車禍造成右膝後十字韌帶斷裂，為此並住院接受
    手術治療等情，已如前述；又，醫囑建議其使用膝關節護具
    保護固定，亦有耕莘醫院之診斷證明書可參。而原告主張購
    買韌帶護具花費2萬4,500元，並有其提出同額之購買醫療輔
    具發票為憑（見本院卷第95頁），堪信屬實。故原告此部分
    之請求，亦應准許。
　⒊關於看護費用部分：
　　原告主張其因本件車禍受有系爭傷害，嚴重影響生活，有專
    人看護必要，是請求被告賠償39日看護費計7萬8,000元（計
    算式：每日看護費2,000元×39日＝78,000元）等語。經核，
    原告因爭議傷害住院接受手術治療，縱由親屬看護，無現實
    看護費之支付，仍應認被害人受有相當於看護費之損害，得
    向加害人請求賠償，始符公平原則（最高法院94年台上字第
    1543號判決意旨參照）。而關於必要看護費數額之認定部分
　　，檢視耕莘醫院109年3月9日開立之診斷證明書，其上醫囑
    係記載：「病人因上述病因（按：右側膝部後十字韌帶斷裂
　　）於109年2月11日經門診入院，於109年2月12日接受關節鏡
    下後十字韌帶重建手術治療，於109年2月17日出院。住院期
    間因行動不便，需他人協助照護，建議宜需休養三個月，…
　　」（見本院卷第99頁）。本院審酌原告年齡尚輕，自癒能力
    應不弱，且依系爭傷害之程度，原告並未完全喪失生活自理
    能力，於爭議傷害接受手術出院後，右腳之行走能力應能逐
    日恢復，酌以前揭診斷證明書上醫囑並未記載原告出院後仍
    須施以全日看護，並參考一般看護收費資料等一切情況，依
    民事訴訟法第222條第2項規定意旨，認為原告得請求看護費
    用之損害額以2萬9,000元定之（住院7日×每日2,000元＋出院
    後15日×每日1,000元＝29,000元），較為適當。超過此金額
    部分，即難以准許。
　⒋關於不能工作損失部分：　
　　原告主張其因本件車禍受傷，請假期間計39日，當時月薪3
    萬8,000元，平均日薪1,267元等情，業據提出載明薪資轉帳
    資料之銀行交易明細、請假資料（見本院卷第103至107、10
　　9至117頁）為憑，堪信屬實。是原告請求上開請假期間之薪
    資損失計4萬9,413元（計算式：1,267×39＝49,413），亦應
    准許。
　⒌關於系爭機車修繕費部分：
　　原告主張系爭機車修繕費7萬4,950元乙節，雖據提出金額相
    符之估價單1紙為憑（見本院卷第119至121頁）。惟按，損
    害賠償以回復原狀為原則，於舊品以新品更換時，應扣除合
    理之折舊。參酌固定資產耐用年數表、固定資產折舊率、營
    利事業所得稅查核準則第95條第6項等規定，本院認為原告
    請求之修繕費均屬更換零件費用，應扣除之合理折舊為5萬6
    ,213元，是原告得請求被告賠償必要修復費用之損害應為1
    萬8,737元（計算式：74,950－56,213＝18,737）；超過部分
    ，則無從准許。至於被告抗辯應扣折舊額9/10（即以定律遞
    減法計算）乙節，本院認為並非妥當，應以平法法計算折舊
    額較為公允，附此指明。
　⒍精神慰撫金之請求部分：　
　　按，不法侵害他人之身體、健康、名譽、自由、信用、隱私
    、貞操，或不法侵害其他人格法益而情節重大者，被害人雖
    非財產上之損害，亦得請求賠償相當之金額，民法第195 條
    第1 項定有明文；又慰撫金之核給標準，應斟酌雙方身分、
    地位及經濟狀況及其他各種情形核定之（最高法院47年台上
    字第1221號判例要旨可參）。本院審酌原告身體因本件車禍
    所受系爭傷害之程度並非輕微，且經歷手術，精神上顯然受
    有相當程度之痛苦，以及兩造之教育程度、經濟狀況等一切
    情狀，認為原告請求精神慰撫金10萬元，並未過當，亦應准
    許。
　⒎綜上所述，原告因本件車禍受損害金額共計為27萬9,398元（
    即醫療費用57,748元＋購買醫療輔具24,500元＋看護費用29,0
    00元＋不能工作損失49,413元＋系爭機車修繕費18,737元＋精
    神慰撫金100,000元＝279,398元）。
  ⒏又，原告自承就本件車禍受傷，已受領被告保險公司之理賠
    金5萬7,430元（參見本院卷第203頁），自應由本件得請求
    之損害金額中予以扣除。經扣除後，原告得請求被告賠償之
    金額應為22萬1,968元（計算式：279,398－57,430＝221,9
　　68）。
三、從而，原告本於侵權行為之法律關係，請求被告給付22萬1,
　　968元及自陳報狀（即詳載原告訴之聲明、請求事實與理由
    之補正資料）繕本送達翌日即110年6月18日（回證見附民卷
    第135頁）起算之法定遲延利息，如主文第一項所示，為有
    理由，應予准許。逾此範圍之請求，則無理由，應予駁回。
四、本件係適用簡易訴訟程序，所為被告敗訴判決部分，應依職
    權宣告假執行；而被告陳明願供擔保請准免為假執行，核無
    不合，爰酌定相當擔保金額宣告之。至原告其餘假執行之聲
    請，已失所附麗，應併予駁回。
五、本件訴訟費用額為9,190元〔含第一審裁判費4,190元（按原
    告減縮後聲明38萬4,611元計算）、囑託肇責鑑定及覆議規
    費各3,000元、2,000元〕，酌定兩造比例分擔如主文第三項
    所示。
六、本件事證已明，兩造其餘攻擊防禦方法及所提證據，經審酌
    後認與判決結果不生影響，爰不再逐一論述，併此敘明。　
中　　華　　民　　國　　111 　年　　5 　　月　　27　　日
                  內湖簡易庭  法　官　施月燿
以上為正本係照原本作成。
如不服本判決，應於送達後20日內，向本院提出上訴狀並表明上
訴理由，如於本判決宣示後送達前提起上訴者，應於判決送達後
20日內補提上訴理由書（須依對造人數附繕本）。
中　　華　　民　　國　　111 　年　　5 　　月　　27　　日
                            書記官  朱鈴玉